---
title: "Tarea4"
author: "Oscar Mendoza"
date: "2025-04-05"
output: html_document
---

```{r setup, include=FALSE}
knitr::opts_chunk$set(echo = TRUE)
```

1. Realiza los siguientes productos de matrices siguiente en R, donde:

$$A = \begin{pmatrix}
 1 & 2 & 3 & 4 \\
 4 & 3 & 2 & 1 \\
 0 & 1 & 0 & 2 \\
 3 & 0 & 4 & 0
\end{pmatrix} \hspace{1cm} B = \begin{pmatrix}
  4 & 3 & 2 & 1  \\
  0 & 3 & 0 & 4  \\
  1 & 2 & 3 & 4  \\
  0 & 1 & 0 & 2
\end{pmatrix}$$

```{r}
A = matrix(c(1,2,3,4,4,3,2,1,0,1,0,2,3,0,4,0), ncol=4, byrow = T)
B = matrix(c(4,3,2,1,0,3,0,4,1,2,3,4,0,1,0,2), ncol=4, byrow = T)
```

$A \cdot B$
```{r}
A %*% B
```

$B \cdot A$
```{r}
B %*% A
```

$(A \cdot B)^t$
```{r}
t(A %*% B)
```

$B^t \cdot A$
```{r}
t(B) %*% A
```

$(A \cdot B)^{-1}$
```{r}
solve(A %*% B)
```

$A^{-1} \cdot B^{-1}$
```{r}
solve(A) %*% solve(B)
```

$A^{-1} \cdot B^{t}$
```{r}
solve(A) %*% t(B)
```

&nbsp;

---

&nbsp;

2. Considera en un vector los números de tu DNI (puedes inventártelos) y llámalo dno. Por ejemplo, si tu DNI es 54201567K, tu vector será dni = (5, 4, 2, 0, 1, 5, 6, 7).

Define el vector en R.
```{r}
dni = c(2,0,9,1,9,3,0,7,3)
```
Calcula con R el vector dni al cuadrado,
```{r}
dni^2
```
la raíz cuadrada del vector dni
```{r}
sqrt(dni)
```
y, por último, la suma de todas las cifras del vector dni.
```{r}
sum(dni)
```

&nbsp;

---

&nbsp;

3. Considera el vector de las letras de tu nombre y apellido. Llámalo name. Por ejemplo, name = (M, A, R, I, A, S, A, N, T, O, S)

Define dicho vector en R.
```{r}
name = c('O','S','C','A','R','M','E','N','D','O','Z','A')
```

Calcula el subvector que solo contenga tu nombre.
```{r}
nombre = name[1:5]
```

Calcula también el subvector que contenga solo tu apellido.
```{r}
apellido = name[6:length(name)]
```

Ordénalo alfabéticamente.
```{r}
sort(name)
```

Crea una matriz con este vector.
```{r}
matrix(name,ncol=4)
```
